【裁判字號】    97,訴,379
【裁判日期】    970528
【裁判案由】    違反槍砲彈藥刀械管制條例
【裁判全文】
臺灣桃園地方法院刑事判決               97年度訴字第379號
公  訴  人  臺灣桃園地方法院檢察署檢察官
被      告  乙○○
指定辯護人  本院公設辯護人丙○○、甲○○
上列被告因違反槍砲彈藥刀械管制條例案件，經檢察官提起公訴
（96年度偵字第29339 號），本院判決如下：
    主  文
乙○○未經許可，持有可發射子彈具有殺傷力之改造手槍，累犯
，處有期徒刑參年肆月，併科罰金新臺幣伍萬元，罰金如易服勞
役，以新臺幣壹仟元折算壹日。
扣案具有殺傷力可發射子彈仿BERETTA92FS 半自動手槍製造之槍
枝換裝土造金屬槍管而成之改造手槍（槍枝管制編號：0000
000000號，含彈匣壹個）壹支、非制式子彈陸顆（扣案玖
顆，採樣參顆試射鑑定用罄，餘陸顆）及口徑九ＭＭ制式子彈貳
顆（扣案參顆，採樣壹顆試射鑑定用罄，餘貳顆）均沒收。
    事  實
一、乙○○前因違反電子遊戲場業管理條例案件，經本院以94年
    度壢簡字第1089號判決判處有期徒刑6 月確定，於民國95年
    5 月11日易科罰金執行完畢（構成累犯）。乙○○明知具有
    殺傷力可發射子彈之改造手槍及可擊發具殺傷力之子彈，均
    為槍砲彈藥刀械管制條例所管制之物，未經主管機關許可，
    不得無故持有，竟基於非法持有具有殺傷力可發射子彈之改
    造手槍及具有殺傷力之子彈的犯意，為防身之用，於92年間
    某日，在國道一號高速公路內壢交流道附近，以新臺幣（下
    同）5 萬元之價額，向姓名年籍不詳綽號「阿忠」之成年男
    子，購得具殺傷力可發射子彈之仿BERETTA 廠92FS型半自動
    手槍製造之槍枝，換裝土造金屬槍管而成之改造手槍1 支（
    槍枝管制編號：0000000000號，含彈匣1 個）及具殺傷力之
    子彈16顆而持有之，並於不詳時間至桃園縣八德市白鷺鄉、
    桃園縣平鎮市○○路2 地點各試射2 顆子彈，以確認槍枝、
    子彈性能均屬良好，嗣為警據報向本院聲請搜索票後，於96
    年11月25日下午1 時許，在乙○○位於桃園縣中壢市○○街
    50號住處內，扣得上開具有殺傷力之改造手槍1 支（槍枝管
    制編號：0000000000號，含彈匣1 個）及具殺傷力之剩餘子
    彈12顆（含非制式子彈9 顆，採樣3 顆試射鑑定用罄，餘6
    顆；口徑九MM制式子彈3 顆，採樣1 顆試射鑑定用罄，餘2
    顆）後，循線查悉上情。
二、案經桃園縣政府警察局八德分局報請臺灣桃園地方法院檢察
    署檢察官偵查起訴。
    理  由
一、本案引用之卷證資料及物證（含桃園縣政府警察局八德分局
    搜索扣押筆錄、扣押物品目錄表、槍彈暨查獲現場照片、內
    政部警政署刑事警察局槍彈鑑定書及扣案槍、彈）均無證據
    可認係公務員非法取得，且被告及辯護人均未於本院審理中
    爭執證據能力，自得採為本案證據。
二、訊據被告乙○○迭自警詢、偵查及本院審理中對於上開持有
    可發射子彈具有殺傷力之改造手槍及有殺傷力子彈等事實均
    坦承不諱，復有桃園縣政府警察局八德分局搜索扣押筆錄、
    扣押物品目錄表各1 份、槍彈暨查獲現場照片12張（偵卷第
    11至14頁、第23至28頁）及扣案改造手槍1 支（槍枝管制編
    號：0000000000號，含彈匣1 個）及子彈12顆可資佐證，而
    上開改造手槍1 支及子彈12顆經送請內政部警政署刑事警察
    局分別以性能檢驗法、試射法鑑定，鑑驗結果為：槍枝管制
    編號0000000000號之改造手槍1 支認係由仿BERETTA 廠92FS
    型半自動手槍製造之槍枝，換裝土造金屬槍管而成，擊發功
    能正常，可供擊發適用子彈使用，認具殺傷力；子彈12顆，
    其中9 顆係由金屬彈殼組合直徑8.7 誤差0.5MM 金屬彈頭而
    成之非制式子彈，經採樣3 顆試射，可擊發，認具殺傷力，
    剩餘3 顆則係口徑9MM 之制式子彈，經採樣1 顆試射，可擊
    發，認具殺傷力等情，亦有內政部警政署刑事警察局96年12
    月20日刑鑑字第0960182788號槍彈鑑定書在卷可稽（偵卷第
    98至101 頁）。綜上所述，足認被告自白與事實相符，本件
    事證明確，被告應依法論科。
三、按未經許可持有手槍，其持有之繼續，為行為之繼續，亦即
    一經持有手槍，罪已成立，但其完結須繼續至持有行為終了
    時為止（最高法院88年臺上字第7012號判決意旨參照）。故
    本件被告於92年間開始持有上開可發射子彈具有殺傷力之改
    造手槍及具有殺傷力之子彈，雖在槍砲彈藥刀械管制條例修
    正公布施行前（按槍砲彈藥刀械管制條例第11條第4 項：「
    未經許可，持有、寄藏或意圖販賣而陳列第1 項所列槍砲者
    ，處一年以上七年以下有期徒刑，併科新臺幣七百萬元以下
    罰金」之規定，業經立法院修正刪除，並將相關罰則移列同
    條例第8 條第4 項：「未經許可，持有、寄藏或意圖販賣而
    陳列第1 項所列槍枝者，處三年以上十年以下有期徒刑，併
    科新臺幣七百萬元以下罰金」，經總統於94年1 月26日明令
    公布，同年月28日生效）；然其持有可發射子彈具有殺傷力
    之改造手槍、具有殺傷力之子彈彈之行為繼續至96年11月25
    日為警查獲之時，其持有行為之終了已在上開條例修正公布
    施行後，自無行為後法律變更可言，應適用現行之槍砲彈藥
    刀械管制條例相關規定論處，核先敘明。
四、核被告乙○○所為，係犯槍砲彈藥刀械管制條例第8 條第4
    項之未經許可持有可發射子彈具有殺傷力之改造手槍罪，及
    同條例第12條第4 項之未經許可持有子彈罪。被告以一持有
    行為，同時觸犯上開2 罪名，屬想像競合犯，依刑法第55條
    規定，應從一重未經許可持有可發射子彈具有殺傷力之改造
    手槍罪處斷。被告前因違反電子遊戲場業管理條例案件，經
    本院以94年度壢簡字第1089號判決判處有期徒刑6 月確定，
    於民國95年5 月11日易科罰金執行完畢，有臺灣高等法院被
    告前案紀錄表、臺灣桃園地方法院檢察署刑案查註紀錄表在
    卷可參，被告於有期徒刑執行完畢後5 年內，又故意犯本件
    有期徒刑以上之罪，為累犯，應依刑法第47條第1 項規定加
    重其刑。爰審酌被告未經許可而持有上揭改造手槍及子彈，
    對於社會安全已構成相當危害，幸被告並未持之另為其他犯
    罪，兼衡其平日素行、智識程度及犯罪後尚能坦承犯行深表
    悔悟等一切情狀，量處如主文所示之刑，並就併科罰金部分
    ，諭知易服勞役之折算標準。扣案具有殺傷力可發射子彈之
    仿BERETTA92FS 半自動手槍製造之槍枝換裝土造金屬槍管而
    成之改造手槍（槍枝管制編號：0000000000號，含彈匣1 個
    ）1 支、非制式子彈6 顆（扣案9 顆，採樣3 顆試射鑑定用
    罄，餘6 顆）及口徑9MM 制式子彈2 顆（扣案3 顆，採樣1
    顆試射鑑定用罄，餘2 顆），均具有殺傷力，為違禁物，應
    依刑法第38條第1 項第1 款諭知沒收。至於已鑑定試射之子
    彈4 顆，於鑑定時經實際試射滅失，所餘已非原貌之彈頭、
    彈殼，而失子彈之性質，且不具殺傷力，尚非屬違禁物，自
    毋庸諭知沒收，附此敘明。
據上論斷，應依刑事訴訟法第299條第1項前段，槍砲彈藥刀械管
制條例第8 條第4 項、第12條第4 項，刑法第11條前段、第55條
、第47條第1 項、第42條第3 項、第38條第1 項第1 款，判決如
主文。
本案經檢察官徐文豪到庭執行職務。
中    華    民    國    97    年    5     月    28    日
                  臺灣桃園地方法院刑事第四庭
                       審判長法  官   黃斯偉
                             法  官   陳可薇
                             法  官   蘇昭蓉
以上正本證明與原本無異。
如不服本判決，應於判決送達後10日內向本院提出上訴狀（應附
繕本），其未敘述上訴理由者，應於上訴期間屆滿後20日內補提
理由書狀於本院，上訴於臺灣高等法院。
                             書記官   黃俊燁
中    華    民    國    97    年    5     月    28    日
附錄法條：槍砲彈藥刀械管制條例第8條第4項、第12條第4項
槍砲彈藥刀械管制條例第8條
未經許可，製造、販賣或運輸鋼筆槍、瓦斯槍、麻醉槍、獵槍、空氣槍或
第 4 條第 1 項第 1 款所定其他可發射金屬或子彈具有殺傷力之各式槍砲者
，處無期徒刑或 5 年以上有期徒刑，併科新臺幣 1 千萬元以下罰金。
未經許可，轉讓、出租或出借前項所列槍枝者，處 5 年以上有期徒刑，併
科新臺幣 1 千萬元以下罰金。
意圖供自己或他人犯罪之用，而犯前二項之罪者，處無期徒刑或 7 年以上
有期徒刑，併科新臺幣 1 千萬元以下罰金。
未經許可，持有、寄藏或意圖販賣而陳列第 1 項所列槍枝者，處 3 年以上
 10 年以下有期徒刑，併科新臺幣 700 萬元以下罰金。
第 1 項至第 3 項之未遂犯罰之。
槍砲彈藥刀械管制條例第12條
未經許可，製造、販賣或運輸子彈者，處 1 年以上 7 年以下有期徒刑，併
科新台幣 500 萬元以下罰金。
未經許可，轉讓、出租或出借子彈者，處 6 月以上 5 年以下有期徒刑，併
科新台幣 300 萬元以下罰金。
意圖供自己或他人犯罪之用，而犯前二項之罪者，處 3 年以上 10 年以下有
期徒刑，併科新台幣 700 萬元以下罰金。
未經許可，持有、寄藏或意圖販賣而陳列子彈者，處 5 年以下有期徒刑，
併科新台幣 300 萬元以下罰金。
第 1 項至第 3 項之未遂犯罰之。


司法院資訊處製作；財團法人民間司法改革基金會備份。
